臺灣臺中地方法院刑事判決　　　　　　　　　　九十一年度沙交簡上字第三九八號
　　上　訴　人
　　即　被　告　乙○○
右列上訴人因公共危險案件，不服本院沙鹿簡易庭九十一年度沙交簡字第四九一號，
中華民國九十一年八月二十七日第一審簡易判決（聲請簡易判決處刑案號：九十一年
度偵字第一一四三一號）提起上訴，本院管轄之第二審合議庭判決如左：
    主  文
上訴駁回。
    事  實
一、乙○○於民國九十一年六月九日凌晨零時許，在臺中縣梧棲鎮「閤家歡ＫＴＶ」
    與友人聚會飲用啤酒後，明知其因服用酒類已達不能安全駕駛汽車等動力交通工
    具之程度，竟仍駕駛其所有車牌號碼ＺＢ─○八二三號自用小客車。嗣於同日凌
    晨二時二十分許，行經臺中縣梧棲鎮○○路梧棲分駐所前，為警攔檢查獲，並測
    得乙○○酒後吐氣所含酒精成分每公升高達零點七七毫克。
二、案經臺中縣警察局清水分局報告臺灣臺中地方法院檢察署檢察官偵查後聲請簡易
    判決處刑。
    理  由
一、訊據上訴人即被告乙○○固承認曾於上開時地，飲酒後經警測試其呼氣中酒精濃
    度高達每公升零點七七毫克之事實，惟矢口否認有何酒後駕駛汽車之犯行，辯稱
    ：當天伊並未駕車，係友人甲○○開車載伊到梧棲分駐所前等朋友，後來甲○○
    有事先離開，警員沒看到甲○○，以為是伊開車云云。經查：
  (一)被告右揭酒後駕駛汽車之犯罪事實，業據證人即查獲警員陳允宜於本院調查時證
    述：「當天我在派出所正前方看到被告，被告的車子距離派出所十公尺左右，當
    時被告車子大燈、引擎未熄，我吹哨子請被告過來，被告就開車子過來，當時車
    上只有他一人，我聞被告身上有酒味，所以作酒測」等語明確（見本院卷第一九
    頁），並有測試觀察紀錄表、舉發違反道路交通管理事件通知單、測試報告等在
    卷可稽（見偵卷第一○、一一頁）。
  (二)雖被告以前詞置辯，然其於警訊、偵查時，均已坦承當日伊係自行駕車前往梧棲
    分駐所等語（見偵卷第七、一九頁），且被告為警查獲時，係坐在其所有之自用
    小客車駕駛座上，車內僅有被告一人，車子大燈及引擎均未熄滅等情，業據被告
    及證人陳允宜一致陳述在卷（見本院卷第一九、二○、三二頁），足認被告當時
    確有酒後駕駛汽車之行為，其所辯：當天是友人甲○○開車載伊到梧棲分駐所云
    云，應屬事後卸責之詞，不足採信。
  (三)至證人甲○○於本院審理時雖附和被告說詞，而稱：「乙○○喝完酒後，先回他
    經營的店，他的店離ＫＴＶ五百公尺，後來他告訴我他喝醉酒，叫我開車載他去
    梧棲派出所，我把他載到派出所後，我自己就先回家了」云云，惟證人甲○○既
    係因被告酒醉無法駕駛，始駕車搭載被告前往梧棲分駐所，卻於抵達分駐所後，
    即先行離開，任令酒醉之被告獨自留在該處，顯與常情有違。又證人甲○○當日
    既係應被告要求，從住處駕駛自己車輛至被告店裡搭載被告前往梧棲分駐所，則
    證人甲○○理應駕駛自己車輛搭載被告前往梧棲分駐所即可，何須大費周章，先
    將自己車輛停在被告店裡，繼而駕駛被告車輛前往梧棲分駐所，抵達分駐所後，
    將被告人車留在該處，自己再走路回被告店裡，駕駛自己車輛返家，可見證人甲
    ○○所述應係迴護、偏袒被告之詞，而不足採為有利於被告之認定。
  (四)從上所述，被告所辯不足為採。本件事證明確，被告犯行堪以認定。
二、核被告所為，係犯刑法第一百八十五條之三服用酒類，不能安全駕駛動力交通工
    具而駕駛罪。原審本同上開見解，適用刑法第一百八十五條之三、第四十一條第
    一項前段（原判決漏載前段，應予補充）、罰金罰鍰提高標準條例第二條規定，
    量處被告有期徒刑三月，並諭知易科罰金之折算標準，核其認事用法均無違誤，
    量刑亦屬妥適，被告上訴否認犯罪，為無理由，應予駁回。
據上論斷，應依刑事訴訟法第四百五十五條之一第一項、第三項、第三百六十八條，
判決如主文。
本案經檢察官劉志文到庭執行職務。
中      華      民      國      九十一      年    十二    月    十七    日
                                臺灣臺中地方法院刑事第四庭
                                    審判長法  官  鄭  文  祺
                                          法  官  張  靜  琪
                                          法  官  羅  智  文
右正本證明與原本無異。
不得上訴。
                                          書記官
中      華      民      國      九十一      年    十二    月    二十    日
附錄本案論罪科刑法條全文
刑法第一百八十五條之三
服用毒品、麻醉藥品、酒類或其他相類之物，不能安全駕駛動力交通工具而駕駛者，
處一年以下有期徒刑、拘役或三萬元以下罰金。
